臺灣臺中地方法院刑事判決　94年度易字第1154號
公　訴　人　臺灣臺中地方法院檢察署檢察官
被　　　告　乙○○　男　24歲.
選任辯護人　周仲鼎律師
上列被告因違反著作權法案件，經檢察官提起公訴（94年度偵字
第5560號），本院合議庭裁定由受命法官獨任進行簡式審判程序
，判決如下：
    主    文
乙○○連續明知係侵害著作財產權之光碟重製物而散布，處有期
徒刑陸月，如易科罰金，以佰元折算壹日。緩刑貳年。
扣案如附表一、二所示盜版光碟片合計壹仟柒佰零捌片、戶名乙
○○帳號00000000000000號之郵政存簿儲金簿壹本、信封袋拾陸
個及棉套拾陸個，均沒收。
    犯罪事實及理由
一、犯罪事實：
    乙○○明知：(一)如附表一所示名稱之影片分別係表列權利人
    依著作權法第四條第二款規定、民國82年7月16日簽署生效
    之「北美事務協調委員會與美國在臺協會著作權保護協定」
    ，及我國於91年1月1日加入世界貿易組織（ＷＴＯ）後，適
    用「與貿易有關之智慧財產權協定」（Agreement on Trade
    Related Aspects of Intellectual Property Rights,In-
    cluding Trade in counterfeit Goods，簡稱TRIPS），而
    受我國著作權法保護之視聽著作；(二)如附表二所示名稱之光
    碟片，則係他人享有著作權之視聽著作或電腦程式著作，均
    尚在著作財產權存續期間內，任何人非經各該享有著作權公
    司或著作權人之同意或授權，不得明知係侵害著作財產權之
    光碟重製物，猶散布之，而侵害各該著作財產權人之著作財
    產權。其亦明知其於網路上向姓名年籍不詳之成年人所購得
    之如附表一、二所示影音光碟片，均係未經如附表一、二所
    示著作權人之授權或同意，而由姓名年籍不詳之人擅自重製
    ，侵害各該著作權人著作財產權之盜版光碟重製物，竟基於
    散布盜版光碟重製物之概括犯意，自94年2月間起至同年3月
    23 日止，以其所有之ibmses520@yahoo.com.tw電子郵件信
    箱，發送e-mail電子郵件予不特定人，詢問有無購買如附表
    一、二所示盜版光碟片之意願，並以每片盜版光碟片售價新
    臺幣（下同）30至40元不等之價格出售之，乙○○即以e-
    mail方式與有意購買者聯繫、約定交易之片名，且指定購買
    者以ＡＴＭ轉帳方式，將款項匯入戶名為乙○○、帳號為00
    000000000000號之郵局帳戶內，而後，乙○○再委由不知情
    之郵務人員將購買者訂購之盜版光碟片寄送之。乙○○即以
    上述販賣方式，連續散布如附表一、二所示之盜版光碟片，
    侵害各該著作財產權人之著作權，並獲利數百元。嗣於94年
    3 月23日上午11時15分許，經警持本院核發之搜索票在臺中
    市○區○○街6號執行搜索，當場查獲乙○○所有供販賣用
    之如附表一、二所示盜版光碟片、上開郵政存簿儲金簿1本
    、信封袋16個、空白片8片、棉套16個、燒錄機一台等物。
    乙○○為警查獲後，乃主動供出其購買如附表一、二所示盜
    版光碟片之來源，經警循線因而破獲柯凱成、林仕沛違反著
    作權法案件（另經警移送偵辦）。
二、上開犯罪事實，有以下證據可證：
（一）被告乙○○於警詢、偵查中之自白，及於本院準備程序及
      審理時為認罪之陳述。
（二）如附表一所示權利人之告訴代理人甲○○於警詢時之指訴
      。
（三）財團法人電影及錄影著作保護基金會鑑識報告、內政部警
      政署保安警察第二總隊第一大隊第二中隊搜索扣押筆錄暨
      扣押物品清單、牛皮紙袋、中華郵政國內代收貨價函件託
      運單、台灣宅配通送件單、電子信箱資料、照片。
（四）扣案如附表一、二所示之盜版光碟片、戶名乙○○帳號為
      00000000000000號之郵政存簿儲金簿1本、信封袋16個、
      棉套16個。
三、按犯著作權法第九十一條之一第二項、第三項之罪，經供出
    其物品來源，因而破獲者，得減輕其刑。同法條第四項定有
    明文。查本案被告乙○○於94年3月23日為警查獲後，乃主
    動供出購買如附表一、二所示盜版光碟片之來源，警方循線
    因而破獲柯凱成、林仕沛違反著作權法案件等情，有保二總
    隊第一大隊第二中保護智慧財產權台中分隊隊員賴俊端出具
    之職務報告、被告乙○○寫給警方之電子信件、刑事案件移
    被告乙○○所犯減輕其刑。
四、扣案之空白光碟8片、燒錄器一台，雖係被告乙○○所有，
    但尚查無證據證明係被告乙○○違犯右開犯行所用或預備使
    用之物，業據被告乙○○供明在卷，本院復查無被告乙○○
    就此等扣案物，有何違反著作權法之情事，核與刑法第三十
    八條規定之沒收要件不符，爰不諭知沒收，附此明。
五、依刑事訴訟法第二百七十三條之一第一項、第二百九十九條
    第一項前段、第三百十條之二、第四百五十四條第一項，著
    作權法第九十一條之一第三項、第四項、第九十八條，刑法
    第十一條、第五十六條、第七十四條第一款、第三十八條第
    一項第二款，罰金罰鍰提高標準條例第二條，判決如主文。
本案經檢察官林柏宏到庭執行職務
中　　華　　民　　國　　94　　年　　7　　月　　13　　日
                  刑事第十一庭  法　官　莊嘉蕙
以上正本證明與原本無異。
如不服本判決，應於送達後十日內向本院提出上訴狀（須附繕本
），上訴於臺灣高等法院臺中分院。
                                書記官　魏愛玲
中　　華　　民　　國　　94　　年　　7 　　月　　13　　日
附錄論罪科刑法條
著作權法第 91-1 條
擅自以移轉所有權之方法散布著作原件或其重製物而侵害他人之
著作財產權者，處三年以下有期徒刑、拘役，或科或併科新臺幣
五十萬元以下罰金。
明知係侵害著作財產權之重製物而散布或意圖散布而公開陳列或
持有者，處三年以下有期徒刑，得併科新臺幣七萬元以上七十五
萬元以下罰金。
犯前項之罪，其重製物為光碟者，處六月以上三年以下有期徒刑
，得併科新臺幣二十萬元以上二百萬元以下罰金。但違反第八十
七條第四款規定輸入之光碟，不在此限。
犯前二項之罪，經供出其物品來源，因而破獲者，得減輕其刑。
